臺灣臺北地方法院民事裁定
110年度訴字第6328號
原      告  林宜榮  
被      告  曾芳綠  
上列當事人間請求損害賠償事件，本院裁定如下：
    主  文
一、原告之訴駁回。
二、訴訟費用新臺幣7,160元由原告負擔。
    理  由
一、按原告起訴基於惡意、不當目的或有重大過失，且事實上或
    法律上之主張欠缺合理依據者，法院應以裁定駁回之，民事
    訴訟法第249條第1項第8款定有明文。
二、原告起訴主張：被告為本院司法事務官，辦理本院109年度
    司執字第0000000號強制執行事件，執行本院108年度訴字第
    4956號（原告誤載為本院103年度訴字第1348號）民事確定
    判決主文第一項：「被告［即本件原告甲○○］應將門牌號碼臺
    北市○○○路○段○○○號十一樓之二十一（西側套房）房屋騰空
    遷讓返還予原告［即執行債權人林美華］」，該「西側套房」
    面積最大為7.4坪（約24平方公尺），但林美華執以聲請強
    制執行之建物所有權狀，門牌號碼為「臺北市○○○路○段○○○
    號十一樓之二十一」，少了「西側套房」四字，且權狀所載
    面積為89.14平方公尺，上陳均為確定判決全卷中所無，非
    受判決主文建物。被告故意違法擴張執行確定判決外之建物
    ，以當事人未聲明及確定判決外之建物之所有權狀，故意違
    法對原告強制執行。又被告以門牌經人指認，面積經人測量
    ，郵件均送達原告等非書面理由，片面認定違法執行。被告
    明知原告已於民國110年1月13日、同年2月1日、同年2月17
    日、同年3月12日具狀聲明異議，竟不為裁定，違反強制執
    行法第12條規定。按未依法登記之不動產，有德者居之，原
    告和平、公然、繼續先占先贏，不容被告違法強制執行云云
    。並聲明：㈠被告應給付原告660,000元，及自110年3月16日
    起至給付日止，按年息百分之5計算之利息。㈡訴訟費用由被
    告負擔。
三、經查，本院108年度訴字第4956號民事判決主文第一項命原
    告應將「門牌號碼臺北市○○○路○段○○○號十一樓之二十一（
    西側套房）房屋」騰空遷讓返還予林美華部分，業經臺灣高
    等法院以109年度上易字第248號民事判決駁回原告之上訴而
    告確定。林美華執以聲請強制執行，案列本院109年度司執
    字第0000000號，由司法事務官即被告承辦。被告先於110年
    1月11日上午率同書記官、執達員，並囑請轄區員警到場履
    勘，因現場未懸掛門牌，原告辯稱履勘標的並非上開判決主
    文所載標的，被告改於同年3月16日率同書記官、執達員，
    會同員警再度履勘，此次並囑請地政人員、戶政人員到場，
    戶政人員雖稱「門牌編訂申請書沒有載明詳細位置，故無法
    確認」，但地政人員經過測量，已明確表示：「『忠孝西路1
    段72號11樓之21』包含所在樓層左、右兩側的建物及樓梯間
    ，包含判決所指之西側。」原告開門，地政人員入西側套房
    後，再次確認無誤。上開執行經過，業經記明筆錄，原告均
    在現場，嗣後仍提起本件訴訟，對被告請求損害賠償，顯然
    是基於騷擾、報復之惡意、不當目的，其事實上、法律上之
    主張均欠缺合理依據，其訴為不合法，且無可補正，應予駁
    回。
四、據上論結，本件原告起訴為不合法，依民事訴訟法第95條、
    第78條、第249條之1第3項後段，裁定如主文。
中　　華　　民　　國　　110 　年　　11　　月　　8 　　日
                   民事第三庭 審判長法　官  方祥鴻
　　　　　　　　　 　　　　　　　　 法　官　陳裕涵
　　　　　　　　　 　　　　　　　　 法　官　王沛元
以上正本係照原本作成。
如不服本裁定應於送達後10日內向本院提出抗告狀，並繳納抗告
費新臺幣1,000元。　　　　　　　　　 
中　　華　　民　　國　　110 　年　　11　　月　　8 　　日
                                    書記官  顏莉妹